臺灣南投地方法院刑事裁定
111年度單禁沒字第169號
聲  請  人  臺灣南投地方檢察署檢察官
被      告  李昭翰


上列聲請人聲請單獨宣告沒收（111年度聲沒字第156號），本院
裁定如下：
    主  文
扣案如附表所示之物，均沒收銷燬之。
    理  由
一、聲請意旨略以：被告李昭翰基於施用第一級毒品海洛因、第
    二級毒品甲基安非他命之犯意分別為下列犯行：
　㈠於民國110年3月25日4時10分為警採尿時回溯96小時内之某時
    ，在不詳地點，以不詳方式，施用海洛因1次。復於110年3
    月24日12時許，在其位於南投縣○○鎮○○路0○00號住處，以將
    甲基安非他命置入破璃球吸食器内燒烤並吸食所產生煙霧之
    方式，施用甲基安非他命1次。嗣於110年3月25日1時54分許
    ，在臺中市○區○○路000號前，因駕駛車輛車燈未亮，為警攔
    檢盤查，經徵得被告同意執行搜索，扣得第二級毒品甲基安
    非命3包（驗餘淨重分別為0.7916公克、3.2854公克、1.244
    9公克，臺灣南投地方檢察署〔下稱南投地檢署〕110年度安保
    字第118號）。嗣警於同日將被告解送臺灣臺中地方檢察署
    候訊，經該署法警在其所著外套内查獲海洛因1包（驗餘數
    量0.3813公克，南投地檢署110年度毒保字第55號，此部分
    尚難認與被告本案施用毒品犯行有關，爰不聲請宣告沒收銷
    燬）。嗣員警將於同日4時10分許對被告採集之尿液送請檢
    驗，結果呈嗎啡、安非他命及甲基安非他命陽性反應。
　㈡於110年4月7日12時許，在臺中市西屯區大墩12街與大祥街交
    岔路口之工地某車上，以將甲基安非他命置入玻璃球吸食器
    内燒烤並吸食所產生煙霧之方式，施用甲基安非他命1次。
    嗣於同日17時許，在臺中市○○區○○路000號前，因車輛未熄
    火且滯留車上許久，形跡可疑而為警攔檢盤查，經徵得其同
    意執行搜索，扣得第二級毒品甲基安非他命1包（驗餘數量1
    .1185公克，南投地檢署110年度安保字第119號），復於同
    日21時20分許採集其尿液送驗，結果呈安非他命及甲基安非
    他命陽性反應。
　㈢於110年10月12日17時許，在臺中市逢甲商圈附近路旁某車上
    ，以將甲基安非他命摻食鹽水稀釋置入針筒内注射之方式，
    施用甲基安非他命1次。嗣經警於110年10月15日12時32分許
    ，持本院核發之搜索票前往被告位於南投縣○○鎮○○路0○00號
    住處執行搜索，當場扣得其所有内含第二級毒品甲基安非他
    命殘渣之透明塑膠瓶1瓶（南投地檢署110年度安保字第145
    號，驗餘淨重1.6915公克）、殘渣袋1包、注射針筒1支（南
    投地檢署110年度保字第824號），復於同日15時28分許採集
    其尿液送驗，結果呈安非他命及甲基安非他命陽性反應。
  ㈣被告因上開施用毒品案件，經依本院以111年度毒聲字第6號
    裁定送觀察、勒戒後，認無繼續施用毒品之傾向，於111年9
    月7日執行完畢釋放，並由南投地檢署檢察官以111年度毒偵
    緝字第107、108、109、110號為不起訴處分確定。而警方查
    扣之甲基安非他命3包（110年度安保字第118號）、甲基安
    非他命1包（110年度安保字第119號）、透明塑膠瓶1瓶（11
    0年度安保字第145號）、殘渣袋1包、注射針筒1支（110年
    度保字第824號），經鑑驗均檢出第二級毒品甲基安非他命
    之成份，屬毒品危害防制條例第2條第2項第2款之第二級毒
    品，均為違禁物，爰依法聲請單獨宣告沒收並銷燬之等語。
二、按查獲之第一、二級毒品及專供製造或施用第一、二級毒品
    之器具，不問屬於犯罪行為人與否，均沒收銷燬之；違禁物
    或專科沒收之物得單獨宣告沒收，毒品危害防制條例第18條
    第1項前段、刑法第40條第2項分別定有明文。
三、經查：
  ㈠被告前因施用毒品案件，經依本院以111年度毒聲字第6號裁
    定送觀察、勒戒後，認無繼續施用毒品之傾向，於111年9月
    7日執行完畢釋放，並由南投地檢署檢察官以111年度毒偵緝
    字第107、108、109、110號為不起訴處分確定等情，有上開
    刑事裁定書、不起訴處分書及臺灣高等法院被告前案紀錄表
    在卷可憑。
  ㈡扣案如附表所示之物，經送衛生福利部草屯療養院鑑驗後，
    均檢出第二級毒品甲基安非他命成分，有衛生福利部草屯療
    養院110年3月31日草療鑑字第1100300506號鑑驗書、110年4
    月14日草療鑑字第1100400069號鑑驗書、110年10月26日草
    療鑑字第1101000334號鑑驗書及扣押物品清單、南投縣政府
    警察局草屯分局扣押物品清單等件附卷可稽，足認如附表所
    示之物確屬查獲之第二級毒品，而俱為違禁物無訛，均應依
    毒品危害防制條例第18條第1項前段之規定宣告沒收銷燬之
    。又附表所示之扣案物與殘留其內之前揭毒品均難以完全析
    離，應整體視為毒品之一部，依毒品危害防制條例第18條第
    1項前段之規定，不問屬於犯人與否，均應予沒收銷燬之。
    至上開毒品因鑑驗而耗用部分既已滅失，自毋庸再為沒收銷
    燬之諭知。綜上，聲請人聲請單獨宣告沒收，於法並無不合
    ，應予准許。
四、依刑事訴訟法第220條、第455條之36第2項，裁定如主文。
中　　華　　民　　國　　111 　年　　11　　月　　7 　　日
　　　　　　　　　刑事第一庭  法　官  孫  于  淦 
以上正本證明與原本無異。
如不服本裁定，應於送達後5日內，向本院提出抗告狀。
　　　　　　　　　　　　　　　書記官  李  育  貞
中　　華　　民　　國　　111 　年　　11　　月　　7 　　日
附表
編號 扣案物品名稱及數量 備註 １ 晶體1包（驗餘淨重0.7916公克，含包裝袋1只） 檢出第二級毒品甲基安非他命成分 ２ 晶體1包（驗餘淨重3.2854公克，含包裝袋1只） 檢出第二級毒品甲基安非他命成分 ３ 晶體1包（驗餘淨重1.2449公克，含包裝袋1只） 檢出第二級毒品甲基安非他命成分  ４ 晶體1包（驗餘淨重1.1185公克，含包裝袋1只） 檢出第二級毒品甲基安非他命成分  ５ 透明塑膠瓶罐（內含透明液體，驗餘淨重1.6915公克，含瓶罐1瓶） 檢出第二級毒品甲基安非他命成分  ６ 殘渣袋1只 檢出第二級毒品甲基安非他命成分  ７ 注射針筒1支 檢出第二級毒品甲基安非他命成分